【裁判字號】    92,抗,3111
【裁判日期】    920904
【裁判案由】    確定訴訟費用額
【裁判全文】
臺灣高等法院民事裁定                            九十二年度抗字第三一一一號
    抗  告  人  甲○○
右抗告人因與相對人萬通商業銀行股份有限公司間確定訴訟費用額事件，對於中華民
國九十二年七月二十三日臺灣板橋地方法院九十二年度聲字第九０七號所為裁定提起
抗告，本院裁定如左：
    主    文
抗告駁回。
抗告程序費用由抗告人負擔。
    理    由
一、抗告意旨略以：原裁定後附計算書項之律師酬金不應計入訴訟費用額，為此提
    起抗告，請求撤銷原裁定云云。
二、按第三審律師之酬金，為訴訟費用之一部，民事訴訟法第四百六十六條之三第一
    項定有明文。上開規定，既未明定僅限於上訴人自行委任及法院選任律師之酬金
    得適用，自應包括被上訴人自行委任及法院為其選任律師之報酬在內，且該規定
    亦未將第三審限制為已進行實質審理之情形，故只要系爭事件已上訴至第三審，
    並由訴訟當事人支出訴訟費用，則勝訴之當事人自得依上開規定，就其第三審訴
    訟所支出之律師費用或其他費用請求對造負擔之。又民事訴訟法第四百六十六條
    之二選任律師為訴訟代理人辦法及前項酬金支給標準，均由最高法院擬訂報請司
    法院核定之，依八十九年九月二日增修施行之民事訴訟法第四百六十六條之三第
    一項、第二項定有明文。最高法院據前開條文規定，擬定「最高法院選任律師為
    訴訟代理人辦法及第三審律師之酬金支給標準」，其第七條規定：「得列為訴訟
    費用之第三審律師之酬金，其數額由法院依聲請或依職權裁定之」；另第八條規
    定：「法院裁定律師酬金時應斟酌案情之繁簡、訴訟之結果及律師之勤惰，於下
    列範圍內為之。但當時約定之酬金較低者，不得超過其約定：一民事財產權之訴
    訟，於訴訟標的金額或價額百分之三以下。但最高不得逾五十萬元。二民事非財
    產權之訴訟，不得逾十五萬元；數訴合併提起者，不得逾三十萬元；非財產權與
    財產權之訴訟合併提起時，不得逾五十萬元」。
三、本件相對人於抗告人上訴第三審後，委任丁俊文律師為第三審訴訟代理人，其所
    委任第三審律師之行為及因此所支出之律師酬金，確係合法行使其權利，於法有
    據。相對人所支出之第三審訴訟費用既為第三審訴訟費用之一部，揆諸前揭條文
    規定及說明，相對人自得向抗告人請求給付。本件相對人主張其已支出第三審律
    師費用新台幣（下同）五萬元之事實，業據其提出丁俊文律師出具之收據為證（
    見原審卷第八頁），且此金額亦未逾訴訟標的金額百分之三（按相對人於本院九
    十一年度重上字第四四八號判決之勝訴金額為陸佰伍拾柒萬伍仟陸佰肆拾陸元、
    及如附表所示利息及違約金，抗告人對此提出第三審上訴）。原法院調卷審查後
    ，因而確定抗告人應負擔之訴訟費用額為二十二萬四千七百三十三元，核無違誤
    。抗告意旨指摘原裁定不當，求為廢棄，非有理由，應予駁回。
四、據上論結，本件抗告為無理由，爰裁定如主文。
中      華      民      國    九十二    年      九      月      四      日
                                  民事第九庭
                                      審判長法  官  吳  謙  仁
                                            法  官  蘇  瑞  華
                                            法  官  魏  大  喨
正本係照原本作成。
如不服本裁定應於送達後十日內向本院提出再抗告狀，並繳納再抗告費新台幣壹仟元
。
中      華      民      國    九十二    年      九      月      五      日
                                            書記官  黃  美  玉


司法院資訊處製作；財團法人民間司法改革基金會備份。
